臺灣高雄地方法院刑事判決　　　　　　　　　　　　九十一年度訴字第三五八五號
　　公　訴　人　臺灣高雄地方法院檢察署檢察官
　　被　　　告　甲○○　女二十.
右列被告因毒品危害防制條例案件，經檢察官提起公訴（九十一年度毒偵字第三八二
七號），本院判決如左：
    主  文
甲○○連續施用第一級毒品，累犯，處有期徒刑壹年。
    事  實
一、甲○○曾於民國八十四年間因違反肅清煙毒條例案件，經本院以八十四年度訴字
    第二七六二號判決判處有期徒刑三年一月，於八十五年二月十三日入監執行，八
    十六年九月十五日假釋出獄，於八十八年二月四日假釋期滿，未經撤銷，未執行
    之刑以已執行論。復於八十八年間因施用毒品案件，經本院分別以八十八年度毒
    聲字第八一０二號及八十八年度毒聲字第九００一號裁定觀察勒戒及強制戒治，
    經戒治期滿由台灣高雄地方法院檢察署檢察官於九十年十二月三十一日以九十年
    度戒毒偵字第一三七二號為不起訴處分確定。詎甲○○仍不知悔改，明知海洛因
    業經公告列為毒品危害防制條例第二條第二項第一款之第一級毒品，不得非法持
    有、施用，仍基於施用第一級毒品海洛因之概括犯意，自九十年一月間某日起至
    九十一年七月十九日下午十一時回溯二十四小時內之某時止，以不定之施用頻率
    ，連續在高雄縣大寮鄉○○村○○路一三０之十八號住處，以將第一級毒品海洛
    因粉末與美娜水混合後以針筒注射身體之方式，施用第一級毒品海洛因多次，嗣
    分別為警於九十一年六月二十日上午七時三十分許、同年七月十九日下午十一時
    三十分許，分別在高雄縣大寮鄉○○村○○路一三０之十八號及高雄縣大寮鄉○
    ○村○○路○○道路查獲，並分別採尿送驗，查悉上情。
二、案經高雄縣警察局林園分局移送臺灣高雄地方法院檢察署檢察官偵查起訴。
    理  由
一、右揭事實，業據被告甲○○於本院審理時坦承不諱（參見本院九十一年十二月二
    十六日審判筆錄），而被告分別於九十一年六月二十日上午七時三十分許、同年
    七月十九日下午十一時三十分許為警查獲時，經警採取其尿液送請檢驗結果均呈
    嗎啡陽性反應，此分別有高雄縣衛生局九十一年七月二日九一煙檢字第九０四號
    、同年九月二十日九一煙檢字第一五二四號煙毒尿液檢驗成績書各一紙附卷可稽
    ，足認被告上開自白與事實相符，堪信為真實。再查，被告前於八十八年間因施
    用毒品案件，經本院分別以八十八年度毒聲字第八一０二號及八十八年度毒聲字
    第九００一號裁定觀察勒戒及強制戒治，經戒治期滿由台灣高雄地方法院檢察署
    檢察官於九十年十二月三十一日以九十年度戒毒偵字第一三七二號為不起訴處分
    確定等事實，有上開不起訴處分書、本院被告院內索引卡紀錄表、臺灣高等法院
    被告全國前案紀錄表、臺灣高雄地方法院檢察署刑案資料查註紀錄表各一份在卷
    可稽，被告於觀察勒戒、強制戒治期滿經檢察官不起訴處分後，五年內二犯毒品
    危害防制條例第十條第一項之罪，本件事證明確，被告犯行應依法予以論罪科刑
    。
二、查海洛因係毒品危害防制條例第二條第二項第一款所稱之第一級毒品，均不得持
    有、施用。次按犯毒品危害防制條例第十條施用第一、二級毒品罪者，依同條例
    第二十條第一項、第二項後段、第二十三條第一項、第二項前段規定，檢察官應
    先將被告送勒戒處所觀察、勒戒，經觀察、勒戒後，認有繼續施用毒品傾向者，
    應由檢察官聲請法院裁定令入戒治處所施以強制戒治，強制戒治期滿或交付保護
    管束期滿，始得由檢察官為不起訴處分。而依上開規定為不起訴處分後，五年內
    再犯同條例第十條施用第一、二級毒品罪者，除由檢察官聲請法院裁定先令入戒
    治處所施以強制戒治外，刑責部分仍應依通常刑事訴訟程序追訴處罰，此觀同條
    例第二十三條第二項規定自明。本件被告前既已因施用毒品案件，經本院送勒戒
    處所觀察、勒戒後，認有繼續施用毒品傾向，再裁定施以強制戒治，於強制戒治
    期滿後，經檢察官不起訴處分確定在案，已如前述，被告於不起訴處分確定後五
    年內二犯上開施用第一級毒品犯行，依法即應予以論罪科刑，故核其所為，係犯
    毒品危害防制條例第十條第一項施用第一級毒品罪。又被告先後多次施用第一級
    毒品海洛因之行為，時間緊接，且反覆為之，所犯又係同一罪名之罪，顯係基於
    概括犯意為之，應依連續犯規定論以一罪，並加重其刑。至被告多次持有第一級
    毒品犯行，亦係基於概括之犯意反覆為之，本亦均應以連續持有第一級毒品論，
    惟其持有後進而施用，其持有之低度行為均應被施用之高度行為所吸收，故均不
    另論其持有毒品罪。公訴人雖僅就被告九十一年一月間起至同年六月初施用第一
    級毒品之犯行起訴，惟本件論罪科刑部分與公訴人起訴被告施用第一級毒品之犯
    行有連續犯之裁判上一罪關係，已如前述，且於公訴人起訴之偵查卷中亦已有警
    方之移送書（參見偵查卷第七頁），檢察官就犯罪事實一部起訴者，依刑事訴訟
    法第二百六十七條規定，其起訴效力及於全部，本院自屬有權一併審理，併此敘
    明。末查，被告甲○○曾於八十四年間因違反肅清煙毒條例案件，經本院以八十
    四年度訴字第二七六二號判決判處有期徒刑三年一月，於八十五年二月十三日入
    監執行，八十六年九月十五日假釋出獄，於八十八年二月四日假釋期滿，未經撤
    銷，未執行之刑視為已執行完畢之事實，有臺灣高等法院被告全國前案紀錄表及
    臺灣高雄地方法院檢察署刑案資料查註紀錄表各一份在卷可稽，其於五年以內再
    犯本件有期徒刑以上之罪，為累犯，依刑法第四十七條規定遞加重其刑。爰審酌
    被告於毒品危害防制條例施行後復因施用毒品，經觀察勒戒及強制戒治之處分，
    由檢察官為不起訴處分確定後，仍未戒絕毒品，再犯相同之罪，顯見其無戒毒悔
    改之意，惟念其施用毒品乃自戕一己之身體健康，尚未害及他人，且其犯後坦承
    犯行，態度良好等一切情狀，量處如主文所示之刑。
據上論斷，應依刑事訴訟法第二百九十九條第一項前段，毒品危害防制條例第十條第
一項，刑法第十一條、第五十六條、第四十七條，判決如主文。
本案經檢察官吳傑人到庭執行職務。
中      華      民      國     九十一     年     十二    月    三十     日
                                  臺灣高雄地方法院刑事庭
                                      法  官  廖建瑜
右正本證明與原本無異。
如不服本判決，應於判決送達後十日內，向本院提出上訴狀。
                                書記官    王翌翔
中      華      民      國     九十一     年     十二    月    三十     日
毒品危害防制條例第十條
施用第一級毒品者，處六月以上五年以下有期徒刑。
施用第二級毒品者，處三年以下有期徒刑。
